【裁判字號】    97,審訴,1002
【裁判日期】    970430
【裁判案由】    毒品危害防制條例
【裁判全文】
臺灣高雄地方法院刑事判決            97年度審訴字第1002號
公  訴  人  臺灣高雄地方法院檢察署檢察官
被      告  甲○○
指定辯護人  本院公設辯護人黃文德
上列被告因毒品危害防制條例案件，經檢察官提起公訴（97年度
毒偵字第1647號），本院合議庭裁定由受命法官獨任依協商程序
審理，判決如下：
    主  文
甲○○施用第一級毒品，累犯，處有期徒刑柒月，扣案之第一級
毒品海洛因壹包（驗後淨重零點壹貳陸公克），沒收銷燬之；又
施用第二級毒品，累犯，處有期徒刑參月。應執行有期徒刑捌月
，扣案之第一級毒品海洛因壹包（驗後淨重零點壹貳陸公克），
沒收銷燬之。
    事實及理由
一、本件犯罪事實及證據，除犯罪事實「在不詳地點」更正為「
    在其位於高雄縣鳥松鄉○○村○○路22號之住處」；「第一
    級毒品海洛因1 包（毛重0.3 公克）」更正為「第一級毒品
    海洛因1 包（驗後淨重0.126 公克）」；並補充「甲○○前
    因毒品危害防制條例案件，分別經本院以94年度訴字第4198
    號、95年度訴字第3371號判決，判處有期徒刑7 月、7 月確
    定（後者嗣經減刑為有期徒刑3 月又15日）；另因詐欺案件
    ，經本院以96年度易字第1717號判決，判處有期徒刑4 月，
    減為有期徒刑2 月確定，並與前開本院95年度訴字第3371號
    乙案定應執行刑為有期徒刑5 月，於96年10月31日執行完畢
    」；證據部分補充「被告甲○○於本院審理中之自白」及「
    高雄市立凱旋醫院濫用藥物成品檢驗鑑定書」外，餘均引用
    檢察官起訴書之記載，如附件。
二、本件被告業已認罪，並經辯護人協助下與檢察官於審判外達
    成協商之合意，渠等合意內容為：被告願受科刑範圍如主文
    所載。經核被告所為，係犯毒品危害防制條例第10條第1 項
    之施用第一級毒品罪，及同條第2 項之施用第二級毒品罪，
    且上開協商合意內容，並無刑事訴訟法第455 條之4 第1 項
    所列不得認罪協商之情形，本件既經檢察官聲請改依協商程
    序而為判決，本院爰不經言詞辯論，於協商合意範圍內為協
    商判決。
三、應適用之法條：刑事訴訟法第455 條之4 第2 項、第455 條
    之8 、第454 條第2 項，毒品危害防制條例第10條第1 項、
    第2 項、第18條第1 項前段，刑法第11條、第47條第1 項、
    第51條第5 款。
四、本判決除有刑事訴訟法第455 條之4 第1 項第1 款、第2 款
    、第4 款、第6 款、第7 款所定情形之一，或違反同條第2
    項規定者外，不得上訴。
本案經檢察官鄭益雄到庭執行職務。
中    華    民    國    97    年    4     月    30    日
                  刑事第七庭    法  官  陳君杰
以上正本證明與原本無異。
如不服本判決，應於判決送達後10日內，向本院提出上訴狀。
中    華    民    國    97    年    4     月    30    日
                                書記官  李承悌
附錄本判決論罪科刑法條全文：
毒品危害防制條例第10條
施用第一級毒品者，處6 月以上5 年以下有期徒刑。
施用第二級毒品者，處3年以下有期徒刑。
附件：
臺灣高雄地方法院檢察署檢察官起訴書
                                    97年度毒偵字第1647號
    被      告  甲○○  男  26歲（民國○○年○○月○日生）
                        住高雄縣鳥松鄉○○村○○路22號
                        國民身分證統一編號：Ｚ000000000號
上列被告因違反毒品危害防制條例案件，已經偵查終結，認應該
提起公訴，茲將犯罪事實及證據並所犯法條分敘如下：
            犯罪事實
一、甲○○曾因施用毒品案件，經依臺灣高雄地方法院裁定送觀
    察、勒戒後，認無繼續施用毒品傾向，於民國94年6月7日釋
    放出監，並為本署檢察官於94年6月6日以94年度毒偵緝字第
    284號為不起訴處分確定。詎仍不知悔改，復基於施用第一
    級毒品海洛因之犯意，於97年1月26日20時許，在高雄縣鳥
    松鄉○○村○○路22號住處，以針筒注射方式，施用第一級
    毒品海洛因1次；另基於施用第二級毒品甲基安非他命之犯
    意，於97年1月27日16時45分許往前回溯24小時內某時（扣
    除警力拘束期間），在不詳地點，以不明方式，施用第二級
    毒品甲基安非他命1次，迨於97年1月27日15時30分許，為警
    在高雄縣鳥松鄉○鄉○路20號旁查獲，並扣有第一級毒品海
    洛因1包（毛重0.3公克），而查悉上情。
二、案經高雄市政府警察局苓雅分局移送偵辦。
            證據並所犯法條
一、證據清單及待證事實
┌──┬─────────────┬───────────┐
│編號│   證   據   名   稱      │   待   證   事   實  │
├──┼─────────────┼───────────┤
│ 一 │被告甲○○於警詢及偵查之供│於上開時、地施用第一級│
│    │述                        │毒品海洛因之事實      │
├──┼─────────────┼───────────┤
│ 二 │高雄市政府警察局苓雅分局偵│證明被告有施用第一級毒│
│    │辦毒品案件嫌疑人尿液採證代│品海洛因及第二級毒品甲│
│    │碼對照表（尿液代碼F-97037 │基安非他命之事實      │
│    │）、高雄市立凱旋醫院97年2 │                      │
│    │月4日所出具之濫用藥物尿液 │                      │
│    │檢驗報告                  │                      │
├──┼─────────────┼───────────┤
│ 三 │扣押筆錄、扣押物品目錄表、│查扣被告所持有之白色粉│
│    │毒品初步檢驗報告書各1份   │末確屬第一級毒品海洛因│
│    │                          │無訛                  │
└──┴─────────────┴───────────┘
二、核被告甲○○所為，分別係犯毒品危害防制條例第10條第1
    、2項之施用第一、二級毒品罪嫌。其分別施用海洛因與甲
    基安非他命之犯行，犯意各別，請予分論併罰。又其持有毒
    品之低度行為應為施用毒品之高度行為所吸收，不另論罪。
    扣案之上開第一級毒品海洛因1包，請依同條例第18條第1項
    前段之規定宣告沒收並諭知銷燬。
三、依毒品危害防制條例第23條第2項、刑事訴訟法第251條第1
    項提起公訴。
            此  致
臺灣高雄地方法院
中    華    民    國    97    年    2     月    22    日
                              檢  察  官  乙  ○  ○
上正本證明與原本無異
中    華    民    國    97    年    3     月    7     日
                              書  記  官  邱  寶  範
所犯法條：
毒品危害防制條例第10條
施用第一級毒品者，處六月以上五年以下有期徒刑。
施用第二級毒品者，處三年以下有期徒刑。


司法院資訊處製作；財團法人民間司法改革基金會備份。
